臺灣板橋地方法院刑事判決　　　　　　　94年度訴字第2438號
公　訴　人　臺灣板橋地方法院檢察署檢察官
被　　　告　甲○○
　　　　　　　　　　（現於臺灣嘉義戒治所戒治中，寄押於臺
上列被告因違反毒品危害防制條例案件，經檢察官提起公訴（九
十四年度毒偵緝字第四八０、四八一號），被告於本院準備程序
進行中，就被訴犯罪事實為有罪之陳述，經本院合議庭裁定改行
簡式審判程序審理，判決如下：
    主  文
甲○○連續施用第一級毒品，處有期徒刑拾月，扣案之第一級毒
品海洛因共玖小包（其中參小包合計淨重參拾壹點捌壹公克，其
中陸小包合計淨重肆點零陸公克），均沒收銷燬之；又連續施用
第二級毒品，處有期徒刑肆月。應執行有期徒刑玖月，扣案之第
一級毒品海洛因共玖小包（其中參小包合計淨重參拾壹點捌壹公
克，其中陸小包合計淨重肆點零陸公克），均沒收銷燬之。
    事  實
一、甲○○前於民國九十年間因施用第一級毒品海洛因案件，經
    本院裁定送觀察、勒戒後，於九十年八月十六日因認無繼續
    施用毒品之傾向而出所，並經臺灣板橋地方法院檢察署（下
    稱板橋地檢署）檢察官以九十年度毒偵字第三一六三號不起
    訴處分確定。詎其猶不知悔改，仍於觀察、勒戒執行完畢釋
    放後五年內，分別基於施用第一級毒品海洛因及第二級毒品
    安非他命之概括犯意，自九十年中某日起至九十三年十二月
    二日採尿前二十六小時、九十六小時內某時止，連續在臺北
    縣三重市、新莊市友人住處或新莊市加油站之公廁內，以注
    射針筒注射之方式施用海洛因多次，以吸食器燒煙之方式施
    用安非他命多次；嗣分別：(一)於九十年十二月二十七日二十
    三時許，在臺北縣三重市○○街六十七號五樓住處，為警持
    本院核發之九十一年度聲搜字第二八四五號搜索票搜索查獲
    ，並扣得海洛因三小包（合計淨重三十一點八一公克，包裝
    重一點四九公克），且經警採集及尿液送驗，結果呈嗎啡、
    甲基安非他命之陽性反應，經本院以九十二年度毒聲字第八
    四五號裁定送觀察、勒戒，其未到案執行，經板橋地檢署發
    布通緝；(二)於九十三年十二月二日十八時許，為警在臺北縣
    淡水鎮樹興里二十四之一號友人住處通緝到案，並扣得海洛
    因六小包（合計淨重四點０六公克，空包裝總重一點四六公
    克），且經警採集其尿液送驗，結果呈嗎啡、安非他命及甲
    基安非他命之陽性反應，並經執行觀察、勒戒後，認有繼續
    施用毒品之傾向，由本院以九十三年度毒聲字第二一四六號
    裁定令入戒治處所強制戒治一年（現在戒治所執行中），始
    查知上情。
二、案經臺北縣政府警察局蘆洲分局報告暨基隆市警察局第三分
    局報告臺灣士林地方法院檢察署（下稱士林地檢署）檢察官
    呈請臺灣高等法院檢察署檢察長令轉板橋地檢署檢察官偵查
    起訴。
    理  由
一、上開事實，業據被告甲○○於本院訊問時自白不諱，且被告
    於前開時間採集之尿液經送驗，結果均呈嗎啡、安非他命及
    甲基安非他命之陽性反應乙節，此有臺北縣政府警察局蘆洲
    分局偵辦毒品案件被移送者姓名暨代碼對照表、台灣檢驗科
    技股份有限公司之濫用藥物尿液檢驗報告、基隆市衛生局檢
    驗成績書、基隆市警察局第三分局偵辦毒品案件尿液檢體委
    驗單、台灣尖端先進生技醫藥股份有限公司之濫用藥物檢驗
    報告及緝捕煙毒嫌犯編號表（詳見板橋地點署九十二年度偵
    字第一一二六號偵查卷〈下稱乙○偵查卷〉第十五、三十一
    頁、士林地檢署九十四年度核退字第七十三號偵查卷第十四
    頁、士林地檢署九十四年度毒偵字第四七三號偵查卷第十四
    至十六頁）各一份在卷可稽；且扣案之白粉共計九小包，經
    送鑑驗，結果：以化學呈色法、氣相層析質譜儀分析法檢驗
    ，其中3 小包均含第一級毒品海洛因成分，淨重三十一點八
    一公克（包裝重一點四九公克），純度百分之三十九點三一
    ，純質淨重十二點五０公克；其中六小包均含第一級毒品海
    洛因成分，合計淨重四點０六公克（空包裝總重一點四六公
    克），純度百分之四十六點０六，純質淨重一點八七公克等
    情，此有法務部調查局九十二年三月四日調科壹字第０六０
    ０００六八六九號、九十四年一月十九日調科壹字第０四０
    ００三七０一號鑑定通知書（詳見乙○偵查卷第三十九頁、
    士林地檢署九十四年度核退字第七十三號偵查卷第十五頁）
    各乙份在卷可證；以及被告經本院以九十二年度毒聲字第八
    四五號裁定送觀察、勒戒後，認有繼續施用毒品之傾向，由
    本院以九十三年度毒聲字第二一四六號裁定令入戒治處所強
    制戒治一年在案，此有上開裁定及臺灣台北看守所附設勒戒
    處所有無繼續施用毒品傾向證明書（詳見乙○偵查卷第五十
    九至六十頁、板橋地檢署九十三年度毒偵緝字第五一一號偵
    查卷第二十五、二十六、三十、三十一頁）各乙份附卷供參
    。故被告之自白核與事實相符，應堪予採信。是本件事證已
    臻明確，被告犯行洵堪認定，應予依法論科。
二、按施用毒品經觀察、勒戒或強制戒治執行完畢釋放後，五年
    內再施用毒品，應適用毒品危害防制條例第二十條第一、二
    項之規定，同條例第二十條第三項定有明文。經查，被告前
    於九十年間因施用第一級毒品海洛因案件，經本院裁定送觀
    察、勒戒後，於九十年八月十六日因認無繼續施用毒品之傾
    向而出所，並經板橋地檢署檢察官以九十年度毒偵字第三一
    六三號不起訴處分確定在案，此有臺灣高等法院被告前案紀
    錄表及上開不起訴處分書各乙份在卷可稽，是被告於觀察、
    勒戒執行完畢釋放後五年內再施用毒品，則本件檢察官起訴
    被告施用第一、二級毒品，符合上開規定，合先敘明。又按
    海洛因、安非他命依毒品危害防制條例第二條第二項第一、
    二款之規定，分別係屬第一、二級毒品，故核被告所為，係
    犯毒品危害防制條例第十條第一項之施用第一級毒品罪及同
    條第二項之施用第二級毒品罪。又被告持有海洛因、安非他
    命均係供己施用，則其持有之低度行為，為施用毒品之高度
    行為所吸收，均不另論罪。再被告分別多次施用海洛因、安
    非他命之行為，時間緊接，觸犯構成要件相同之罪名，顯係
    基於概括犯意反覆為之，為連續犯，均應依刑法第五十六條
    之規定，以一罪論，並各加重其刑。復被告所犯上開二罪，
    犯意各別，行為互殊，應予分論併罰。爰審酌被告前有一次
    施用毒品之犯行，仍不知悔悟，故態復萌，再次施用毒品，
    無視於毒品對於自身健康之戕害及國家對於杜絕毒品犯罪之
    禁令，惟審酌被告犯後坦承犯行，態度尚佳，及施用毒品者
    均具有相當程度之生理成癮性及心理依賴性，戒除不易，且
    犯罪心態與一般刑事犯罪之本質不同，非難性較低等一切情
    狀，分別量處如主文所示之刑，並定應執行之刑，以資懲儆
    。
三、扣案之海洛因共計九小包，業經鑑定屬實，已如前述，係毒
    品危害防制條例第二條第二項第一款之第一級毒品，屬違禁
    物，故不問屬於犯人與否，均應依毒品危害防制條例第十八
    條第一項前段之規定，併予諭知沒收銷燬之。
據上論斷，應依刑事訴訟法第二百九十九條第一項前段、第二百
七十三條之一第一項，毒品危害防制條例第十條第一項、第二項
、第十八條第一項前段，刑法第十一條前段、第五十六條、第五
十一條第五款，判決如主文。
本案經檢察官朱學瑛到庭執行職務。
中　　華　　民　　國　　94　　年　  12 　月　　30　　日
　　　　　　　　　刑事第十四庭    法　官　饒金鳳
以上正本證明與原本無異。
如不服本判決，應於判決送達後十日內，向本院提出上訴狀。
                                  書記官　王春森
中　　華　　民　　國　　94　　年　　12　　月　　30　　日
附錄本案論罪科刑之法律條文：
毒品危害防制條例第十條：
施用第一級毒品者，處六月以上五年以下有期徒刑。
施用第二級毒品者，處三年以下有期徒刑。
